臺灣臺中地方法院刑事判決
110年度訴字第2173號
公  訴  人  臺灣臺中地方檢察署檢察官
被      告  柯建宇




選任辯護人  林淑琴律師（法扶律師）
上列被告因違反毒品危害防制條例案件，經檢察官提起公訴（11
0年度偵字第26818號）及移送併辦（110年度偵字第35915號），
本院判決如下：
    主    文
柯建宇犯如附表一主文欄所示之罪，共參罪，各處如附表一主文
欄所示之刑及沒收。應執行有期徒刑伍年捌月。沒收部分併執行
之。
    犯罪事實
一、柯建宇明知甲基安非他命係毒品危害防制條例第2條第2項第
    2款所規定之第二級毒品，不得非法持有、販賣，竟基於販
    賣第二級毒品以營利之個別犯意，以扣案如附表二編號一所
    示之白色iPhone1支下載微信通訊軟體與林揚茗聯繫毒品交
    易事宜，而分別為下列犯行：
㈠、於民國110年3月16日下午1時3分許，林揚茗先以微信通訊軟
    體與柯建宇聯絡後，柯建宇遂於110年3月16日下午1時44分
    許，前往林揚茗位在臺中市○○區○○○街000號之住處，以新臺
    幣（下同）1000元之價格，販賣甲基安非他命1包予林揚茗
    。 
㈡、於110年3月18日下午4時18分許，林揚茗先以微信通訊軟體與
    柯建宇聯絡後，柯建宇遂於110年3月18日下午4時25分許，
    前往林揚茗位在臺中市○○區○○○街000號之住處，以3000元之
    價格，販賣甲基安非他命1包予林揚茗。
㈢、於110年3月28日凌晨某時許，林揚茗先以微信通訊軟體與柯
    建宇聯絡後，柯建宇遂於110年3月28日上午3時15分許，前
    往林揚茗位在臺中市○○區○○○街000號之住處，以2000元之價
    格，販賣甲基安非他命1包予林揚茗。
　　嗣警於110年8月24日上午11時40分許，持本院核發之搜索票
    ，至柯建宇位在臺中市○區○○街000號303室之租屋處執行搜
    索，並扣得如附表二編號一所示之物，始查獲上情。
二、案經臺中市政府警察局第五分局報告臺灣臺中地方檢察署檢
    察官偵查起訴。
    理    由
壹、程序方面：
    本判決以下所引用被告柯建宇以外之人於審判外之陳述，檢
    察官、被告及辯護人均不爭執其證據能力，且迄至言詞辯論
    終結前亦未聲明異議，本院審酌上開陳述作成之情況並無違
    法不當之情形或證明力明顯過低之瑕疵，爰依刑事訴訟法第
    159條之5第1項及第2項規定，認均得為證據。再本判決以下
    所引用之非供述證據，檢察官、被告及辯護人均未表示排除
    前開證據之證據能力，本院審酌前開非供述證據並無證據證
    明係公務員違背法定程序所取得，亦無顯不可信之情況與不
    得作為證據之情形，爰依刑事訴訟法第158條之4規定反面解
    釋、第159條之4規定，認均得為證據。
貳、實體方面： 　　
一、事實認定：　　　
㈠、上開犯罪事實，業據被告柯建宇於警詢、偵訊、本院準備程
    序及審理時均坦承不諱(見偵26818卷第43至51頁、第173至1
    75頁、本院卷第85至86頁、第136至138頁)，核與證人林揚
    茗於警詢、偵訊時證述之內容相符（見他卷第11至14頁、第
    81至84頁），並有員警職務報告（見他卷第7至10頁）、指
    認犯罪嫌疑人紀錄表（見他卷第15至19頁）、本院110年度
    聲搜字第1020號搜索票（見偵26818卷第73頁）、臺中市政
    府警察局第五分局搜索、扣押筆錄、扣押物品目錄表、扣押
    物品收據（見偵26818卷第75至81頁）、贓證物品照片（見
    偵26818卷第199頁、第209頁、第221頁）、現場及初驗照片
    （見偵26818卷第87至89頁）、監視器翻拍截圖（見偵26818
    卷第90至92頁、第99頁）、被告之住處、機車照片（見偵卷
    第121至125頁）、被告之手機截圖、網銀APP轉帳截圖、微
    信對話截圖（見偵26818卷第93至98頁）、證人林揚茗與被
    告之微信對話截圖（見偵26818卷第101至105頁）等附卷可
    參，及扣案如附表二編號一所示之物品可稽，足認被告上開
    之任意性自白應與事實相符，已堪採信。
㈡、被告於本院審理時供稱：我有從販賣的毒品中抽一些供己施
    用等語（見本院卷第138頁），足見被告就所為販賣毒品犯
    行，均有從中賺取價差營利之意圖，應堪認定。
㈢、綜上所述，本案事證業臻明確，被告上開犯行均堪認定，均
    應予依法論科。
二、論罪科刑：
㈠、核被告所為，各係犯毒品危害防制條例第4條第2項之販賣第
    二級毒品罪。被告販賣前意圖販賣而持有第二級毒品，以及
    販賣前所持有第二級毒品之低度行為，分別為其販賣之高度
    行為所吸收，均不另論罪。
㈡、被告上開販賣第二級毒品罪（共3罪）間，犯意各別，行為互
    殊，應予分論併罰。
㈢、移送併辦意旨書所載犯罪事實，核與起訴書所載犯罪事實相
    同，為事實上同一案件，本院自應併予審酌。
㈣、本案不依累犯規定加重其刑：
　　被告前因①肇事逃逸案件，經本院以106年度交訴字第123號
    判決判處有期徒刑1年1月，上訴後經臺灣高等法院臺中分院
    以106年度交上訴字第1072號判決上訴駁回確定；②公共危險
    案件，經本院以106年度中交簡字第1960號判決判處有期徒
    刑3月確定。上開①、②案件，再經本院以107年度聲字第2483
    號裁定定應執行有期徒刑1年3月確定，經入監服刑，於108
    年5月15日縮短刑期假釋出監並付保護管束，並於108年8月5
    日保護管束期滿假釋未經撤銷，視為執行完畢，有臺灣高等
    法院被告前案紀錄表1份存卷可佐。被告固有上開有期徒刑
    執行完畢等前科紀錄之素行，惟公訴意旨並未就被告構成累
    犯之事實及應加重其刑之事項具體指出證明方法，本案自不
    能逕論以刑法第47條第1項所指累犯或依該規定加重其刑，
    爰僅於本判決後述依刑法第57條科刑時一併衡酌被告之前揭
    素行（最高法院110年度台上字第5660號判決意旨參照）。
㈤、被告就上開各犯行，迭於偵查及本院審理時均自白犯行，業
    如前述，均應依毒品危害防制條例第17條第2項規定減輕其
    刑。
㈥、本案無毒品危害防制條例第17條第1項之適用：
１、按被告所犯毒品危害防制條例第4條至第8條、第10條或第11
    條所列之罪之犯罪時間，在時序上較早於該正犯或共犯供應
    毒品之時間，即令該正犯或共犯確因被告之供出而被查獲；
    或其時序雖較晚於該正犯或共犯供應毒品之時間，惟其被查
    獲之案情與被告自己所犯同條項所列之罪之毒品來源無關，
    均仍不符同條例第17條第1項應獲減輕或免除其刑之規定，
    非謂被告一有「自白」、「指認」毒品來源之人，而破獲在
    後，即得依上開規定予以減刑。是探討毒品危害防制條例第
    17條第1項所謂「供出毒品來源」，「因而查獲」其他正犯
    或共犯者，自應逐一檢視各次行為是否符合上開規定（最高
    法院108年度台上字第155號判決意旨參照）。
２、查被告固於偵查中曾供出其於110年8月17日向吳宗翰購買200
    0元之甲基安非他命，及於同年月19日向吳宗翰購買2000元
    之海洛因等語（見偵26818卷第48至49頁、第176頁），而吳
    宗翰亦因此遭檢警偵辦其販賣第一級、第二級毒品之犯嫌等
    情，有臺中市政府警察局第五分局111年1月21日中市警五分
    偵字第1110003742號函檢附該分局刑事案件報告書在卷可佐
    （見本院卷第101至106頁），但被告上開指認吳宗翰販賣毒
    品之時間，係於被告本案販賣毒品之後（即110年3月16日、
    同年月18日、同年月28日），顯然與本案被告販賣之毒品來
    源無關，揆諸上開說明，自無毒品危害防制條例第17條第1
    項減輕或免除其刑之適用。
㈦、另本院審酌販賣第二級毒品罪於109年7月15日修正施行後已
    提高處罰刑度，為眾所周知之事，被告無視禁令及法律修正
    加重處罰之規定，於毒品危害防制條例修正施行提高處罰刑
    度後，仍執意犯之，且被告本案販賣第二級毒品之犯行共3
    次，對於社會治安影響甚鉅，而被告所犯上開各罪，已因適
    用偵審中自白之規定，所犯各罪之最低處斷刑分別為有期徒
    刑5年，與其所犯販賣毒品罪質之嚴重性、侵害法益程度相
    較，並未有情堪憫恕之情形，故均無適用刑法第59條規定酌
    減其刑之餘地。
㈧、爰審酌被告明知毒品濫用已造成社會安寧秩序、國人身心健
    康之重大危害，倘將毒品予以散布更可能加劇社會上毒品濫
    用情形，竟為圖一己之私，販賣第二級毒品，對社會治安影
    響難謂不鉅，所為實非可取，並考量被告各次販賣毒品之數
    量、犯罪所得等情節及所生損害，及被告犯後坦承犯行之態
    度，暨被告之素行、於本院審理時自述國中畢業、先前從事
    餐飲業、與母親同住、家庭經濟狀況普通（見本院卷第139
    頁）等一切情狀，分別量處如附表一主文欄所示之刑。另審
    酌被告所犯如附表一所示各罪，均係販賣毒品之犯罪類型，
    而考量被告犯上開各罪，其犯罪時間尚屬集中，且犯罪手法
    、所侵害法益並非迥異等情，所受責任非難重複之程度較高
    ，再斟酌被告犯數罪所反應之人格特性，暨權衡各罪之法律
    目的及相關刑事政策，而為整體評價後，定其應執行之刑如
    主文所示。　
三、沒收：
㈠、扣案如附表二編號一所示之白色iPhone1支，係被告作為聯繫
    本案販毒事宜之物乙情，業據被告於本院審理時所坦認（見
    本院卷第135頁、第138頁），應依毒品危害防制條例第19條
    第1項規定，於被告各次罪名項下分別宣告收。
㈡、如犯罪事實一㈠至㈢所示被告各次之販毒所得，均未扣案，各
    應依刑法第38條之1第1項前段規定，於被告各次罪名項下宣
    告收，並依同條第3項規定諭知於全部或一部不能沒收或不
    宜執行沒收時，追徵其價額。
㈢、至扣案如附表二編號二至三所示之電子磅秤、分裝袋，均係
    被告本案犯行後始取得，與本案無關；編號四至七所示之白
    色粉末、粉色粉末，均係被告另案施用之毒品，與本案無關
    ，業據被告陳明在卷，且查無其他證據足以證明此部分之扣
    案物品係被告用於本案犯行之用，爰均不在本案宣告沒收。
據上論斷，應依刑事訴訟法第299條第1項前段，毒品危害防制條
例第4條第2項、第17條第2項、第19條第1項，刑法第11條、第51
條第5款、第38條之1第1項前段、第3項，判決如主文。
本案經檢察官楊順淑提起公訴及移送併辦，檢察官羅秀蓮到庭執
行職務。
中　　華　　民　　國　　111 　年　　6 　　月　　1 　　日
                  刑事第三庭　審判長法　官　劉麗瑛
                                    法  官  蔡宗儒
                                    法  官  簡志宇
以上正本證明與原本無異。
如不服本判決應於收受送達後20日內向本院提出上訴書狀，並應
敘述具體理由；其未敘述上訴之理由者，應於上訴期間屆滿後20
日內向本院補提理由書（均須按他造當事人之人數附繕本）「切
勿逕送上級法院」。
                                    書記官  林勝彥
中　　華　　民　　國　　111 　年　　6 　　月　　1 　　日
附錄本案論罪科刑法條：　　
◎毒品危害防制條例第4條
製造、運輸、販賣第一級毒品者，處死刑或無期徒刑；處無期徒
刑者，得併科新臺幣3千萬元以下罰金。
製造、運輸、販賣第二級毒品者，處無期徒刑或10年以上有期徒
刑，得併科新臺幣1千5百萬元以下罰金。
製造、運輸、販賣第三級毒品者，處7年以上有期徒刑，得併科
新臺幣1千萬元以下罰金。
製造、運輸、販賣第四級毒品者，處5年以上12年以下有期徒刑
，得併科新臺幣5百萬元以下罰金。
製造、運輸、販賣專供製造或施用毒品之器具者，處1年以上7年
以下有期徒刑，得併科新臺幣1百50萬元以下罰金。
前五項之未遂犯罰之。

附表一：
編號 犯罪事實 主      文 一 犯罪事實一㈠ 柯建宇販賣第二級毒品，處有期徒刑伍年壹月。扣案如附表二編號一所示之白色iPhone壹支沒收。未扣案之犯罪所得新臺幣壹仟元沒收，於全部或一部不能沒收或不宜執行沒收時，追徵其價額。 二 犯罪事實一㈡ 柯建宇販賣第二級毒品，處有期徒刑伍年參月。扣案如附表二編號一所示之白色iPhone壹支沒收。未扣案之犯罪所得新臺幣參仟元沒收，於全部或一部不能沒收或不宜執行沒收時，追徵其價額。 三 犯罪事實一㈢ 柯建宇販賣第二級毒品，處有期徒刑伍年貳月。扣案如附表二編號一所示之白色iPhone壹支沒收。未扣案之犯罪所得新臺幣貳仟元沒收，於全部或一部不能沒收或不宜執行沒收時，追徵其價額。 
　　　　
　　
附表二：
編號 名  稱  及  數  量 備      註 一 白色iPhone1支（IMEI：000000000000000號） 被告聯繫本案販賣毒品事宜所用之物。 二 電子磅秤1台 被告本案犯行後始取得，與本案無關。 三 分裝袋1包 被告本案犯行後始取得，與本案無關。 四 白色粉末1包（含袋重0.49公克） 檢驗出含第一級毒品海洛因成分（檢品編號：B0000000號）。被告另案施用毒品所剩餘，與本案無關。 五 白色粉末1包（含袋重1.15公克） 檢驗出含第一級毒品海洛因、第二級毒品甲基安非他命成分（檢品編號：B0000000號）。被告另案施用毒品所剩餘，與本案無關。 六 粉色粉末1包（含袋重0.56公克） 檢驗出含第三級毒品丁基原啡因成分（檢品編號：B0000000號）。被告另案施用毒品所剩餘，與本案無關。 七 粉色粉末1包（含袋重0.41公克） 檢驗出含第二級毒品甲基安非他命、第三級毒品丁基原啡因、愷他命成分（檢品編號：B0000000號）。被告另案施用毒品所剩餘，與本案無關。